臺灣桃園地方法院刑事判決
111年度交簡上字第181號
上  訴  人  
即  被  告  李勝雄



上列上訴人即被告因過失傷害案件，不服本院中華民國111年4月
29日111年度桃交簡字第639號第一審刑事簡易判決（聲請簡易判
決處刑案號：110年度偵字第16583號），提起上訴，本院管轄之
第二審合議庭判決如下：
    主  文
上訴駁回。
    事實及理由
一、按上訴得明示僅就判決之刑、沒收或保安處分一部為之，（修正後）刑事訴訟法第348條第3項定有明文，修正理由為：「為尊重當事人設定攻防之範圍，並減輕上訴審審理之負擔，容許上訴權人僅針對刑、沒收或保安處分一部提起上訴，其未表明上訴之認定犯罪事實部分，則不在第二審之審判範圍。如為數罪併罰之案件，亦得僅針對各罪之刑、沒收、保安處分或對併罰所定之應執行刑、沒收、保安處分，提起上訴，其效力不及於原審所認定之各犯罪事實，此部分犯罪事實不在上訴審審查範圍。爰增訂本條第3項，作為第2項之例外規定，以資適用。至對於認定犯罪事實部分提起上訴者，仍適用第2項前段規定，其效力及於相關之刑、沒收或保安處分部分。」刑事訴訟法第348條第3項作為同條第2項之特別規定，如明示僅就刑之部分上訴，認定犯罪事實及論罪部分，並不會因為屬於原判決之刑「有關係之部分」而視為亦已上訴。如論者即有指出：上開規定所稱之「刑」，除所諭知之主刑、從刑（褫奪公權）外，尚包括緩刑，因主、從刑具有不可分離之關係，對於主刑或從刑之一部上訴者，其效力及於刑之全部，但不及於論罪部分；如僅對緩刑上訴者，效力不及於「論罪科刑（主刑）」部分（可參閱吳燦，上訴不可分原則與例外，月旦法學教室，第229期，110年11月，第18頁）。查本案經原審判決後，被告李勝雄提起上訴表示僅就原審科刑部分上訴等語（見本院交簡上卷第50頁、第72頁），且對於原判決（如附件）認定之犯罪事實及所引用之證據及理由、罪名均同意，並無不服（見本院交簡上卷第78頁），顯已明示僅就原審判決之刑提起上訴，是本件審理範圍僅限於原判決之刑及定刑（含是否諭知緩刑），至於本案犯罪事實、所犯法條及論罪，均如附件原審判決書所載。
二、被告上訴意旨略以：本案告訴人求償金額達上百萬元，又未
    提出醫療單據或計算方式，被告非無和解之意願，但上開金
    額已超出被告之負擔能力，被告並無前科，且有調解誠意，
    請求給予被告緩刑之宣告，或從輕量刑等語（見本院交簡上
    卷第13至15頁、第72頁）。　　
三、按量刑輕重，係屬法院得依職權自由裁量之事項，苟其量刑
    已以行為人之責任為基礎，並斟酌刑法第57條各款所列情狀
    ，在法定刑度內酌量科刑，無偏執一端，致明顯失出失入之
    情形，自不得指為不當或違法（最高法院103年度台上字第2
    91號、第331號判決意旨參照）；且在同一犯罪事實與情節
    ，如別無其他加重或減輕之原因，下級審量定之刑亦無過重
    或失輕之不當情形，則上級審法院對下級審法院之職權行使
    ，原則上應予尊重（最高法院85年度台上字第2446號判決意
    旨參照）。查原審係經審酌被告駕駛自用小客車，因有聲請
    簡易判決處刑書所載過失行為，致生本件車禍事故之過失情
    節程度，告訴人因本次車禍事故所受之傷勢，被告迄今尚未
    與告訴人達成和解以賠償告訴人損失之情形，及被告大致坦
    承案發經過之犯後態度、被告之智識程度、生活狀況等一切
    情狀，量處有期徒刑3月，並諭知以新臺幣1,000元折算1日
    ，並無濫用量刑權限，或其他輕重相差懸殊等量刑有所失出
    失入之違法或不當之處，自屬原審法院量刑職權之適法行使
    。被告上訴指摘原判決量刑不當，並無理由，應予駁回。
四、又按宣告緩刑與否，固屬實體法上賦予法院得為自由裁量之
    事項，惟法院行使此項職權時，除應審查被告是否符合緩刑
    之法定要件外，仍應就被告有以暫不執行刑罰為適當之情形
    ，亦即應就被告犯罪狀況、有無再犯之虞，及能否由於刑罰
    之宣告而策其自新等情，加以審酌；法院行使此項裁量職權
    時，應受一般法律原則之拘束，即必須符合所適用法律授權
    之目的，並受法律秩序之理念、法律感情及慣例等所規範，
    若違反比例原則、平等原則時，得認係濫用裁量權而為違法
    。又行為人犯後悔悟之程度，是否與被害人（告訴人）達成
    和解，以彌補被害人（告訴人）之損害，均攸關法院諭知緩
    刑與否之審酌，且基於「修復式司法」理念，國家亦有責權
    衡被告接受國家刑罰權執行之法益與確保被害人（告訴人）
    損害彌補之法益，使二者間在法理上力求衡平（最高法院10
    8 年度台上字第623號判決意旨參照）。查本案被告未能與
    告訴人達成調解，本院參酌被告之經濟狀況、告訴人所受損
    害及雙方未能達成調解之金額落差等情，認為本案法和平性
    尚未適當回復，尚不宜宣告緩刑。
據上論斷，應依刑事訴訟法第455條之1第1項、第3項、第364條
、第368條，判決如主文。
本案經檢察官楊挺宏聲請簡易判決處刑，檢察官劉哲名到庭執行
職務。
中　　華　　民　　國　　111 　年　　9 　　月　　20　　日
                  刑事第十五庭  審判長法　官  林龍輝
　　　　　　　　　　　　　　  　　　  法　官  吳軍良
　　　　　　　　　　　　　　　  　　  法　官  林岷奭
以上正本證明與原本無異。
不得上訴。
　　　　　　　　　　　　　　　        書記官　林慈思
中　　華　　民　　國　　111 　年　　9 　　月　　21　　日
附錄本案論罪科刑法條全文：
中華民國刑法第284條
因過失傷害人者，處1年以下有期徒刑、拘役或10萬元以下罰金
；致重傷者，處3年以下有期徒刑、拘役或30萬元以下罰金。